臺灣臺中地方法院刑事判決
111年度易字第1169號
公  訴  人  臺灣臺中地方檢察署檢察官
被      告  劉得鑫





上列被告因竊盜案件，經檢察官提起公訴（111年度偵字第24830
號），本院判決如下：
    主    文
劉得鑫犯竊盜罪，累犯，處有期徒刑伍月，如易科罰金，以新臺
幣壹仟元折算壹日。未扣案之犯罪所得新臺幣壹萬貳仟伍佰捌拾
元沒收，於全部或一部不能沒收或不宜執行沒收時，追徵其價額
。
    犯罪事實
一、劉得鑫因缺錢花用，竟意圖為自己不法之所有，基於竊盜之
    犯意，於民國110年11月19日下午1時17分許，騎乘不知情之
    盧忠毅所有之車牌號碼000-0000號普通重型機車（下稱甲車
    ），至臺中市○○區○○路000號娃娃機店，持自備之鑰匙1把開
    啟該店內劉玫蘭所有之取物販賣機錢箱，竊取其內零錢共計
    新臺幣（下同）1萬2580元，得手後隨即駕駛甲車離開現場
    。嗣因劉玫蘭發現財物遭竊而報警，始循線查悉上情。
二、案經劉玫蘭訴由臺中市政府警察局霧峰分局報告暨臺灣臺中
    地方檢察署檢察官自動檢舉偵查起訴。
    理    由
一、證據能力部分
  ㈠以下本案所引用被告以外之人於審判外之言詞或書面陳述，
    均經本院於審判時當庭直接提示而為合法調查，檢察官及被
    告劉得鑫均同意作為證據（見本院卷第103頁），本院審酌
    前開證據作成或取得狀況，均無非法或不當取證之情事，亦
    無顯不可信情況，故認為適當而均得作為證據。是前開證據
    ，依刑事訴訟法第159條之5規定，均具有證據能力。
  ㈡除法律另有規定外，實施刑事訴訟程序之公務員因違背法定
    程序取得之證據，其有無證據能力之認定，應審酌人權保障
    及公共利益之均衡維護，刑事訴訟法第158條之4定有明文。
    本案所引用之非供述證據，並無證據證明係實施刑事訴訟程
    序之公務員違背法定程序所取得，且檢察官、被告均未表示
    無證據能力，自應認均具有證據能力。
二、上開犯罪事實，業據被告於檢察事務官詢問及本院審理中坦
    承不諱〈見111偵11334卷（下稱偵1卷）第94-96頁、本院卷
    第102、106頁〉，核與告訴人劉玫蘭於警詢及檢察事務官詢
    問時之陳述（見偵1卷第35-36、73頁）、證人盧忠毅於檢察
    事務官詢問時之陳述（見偵1卷第72、94頁）相符，並有案
    發現場暨路口監視器錄影畫面翻拍照片（見偵1卷第37-40頁
    ）、甲車車籍資料（見偵1卷第47頁）、被告之刺青位置勘
    驗照片（見偵1卷第99-101頁）在卷可佐，足認被告上開自
    白與事實相符，堪以採信。綜上所述，本案事證明確，被告
    上開犯行洵堪認定，應依法論科。
三、論罪科刑
  ㈠核被告所為，係犯刑法第320條第1項之竊盜罪。　
  ㈡被告前因違反毒品危害防制條例、竊盜、毀損等案件，經本
    院分別判處徒刑，並以101年度聲字第960號裁定應執行有期
    徒刑7年2月確定（下稱甲案，刑期起算日：99年10月13日，
    指揮書執畢日：106年12月12日）；另因違反槍砲彈藥刀械
    管制條例等案件，經法院分別判處徒刑，並經臺灣高等法院
    臺中分院以102年度聲字第439號裁定應執行有期徒刑5年確
    定（下稱乙案，刑期起算日：106年12月13日，指揮書執畢
    日：111年12月12日），甲、乙案接續執行，於109年4月9 
    日縮短刑期假釋出監，嗣假釋經撤銷，尚有殘刑2年3月2日
    等情，有臺灣高等法院被告前案紀錄表存卷可佐。然甲、乙
    案均為得各別獨立執行之刑，則甲案之徒刑，已於106年12 
    月12日執行完畢（最高法院103年度台非字第251號判決要旨
    可參），被告對上情亦未爭執（見本院卷第106頁）。是被
    告於有期徒刑執行完畢後，5年內故意再犯本案有期徒刑以
    上之罪，為累犯，並依司法院釋字第775號解釋意旨，審酌
    被告於前案執行完畢後，未生警惕，故意再為本案犯行，足
    見前罪之徒刑執行成效不彰，其對刑罰之反應力顯然薄弱，
    衡量本案犯罪情節及被告所侵害之法益，予以加重最低本刑
    並無罪刑不相當之情事，爰依刑法第47條第1項之規定加重
    其刑。
　㈢爰以行為人之責任為基礎，審酌被告不思以正當途徑獲取所
    需，僅因缺錢花用，即恣意竊取他人財物，枉顧他人財產權
    之保障，所為實無足取。另參酌被告本案犯罪動機、目的、
    手段、竊取財物之價值、坦承犯行，然尚未賠償告訴人所受
    損害之犯後態度，此經告訴人於本院審理中陳述明確（見本
    院卷第107頁）；暨被告自述之智識程度及家庭經濟生活狀
    況（見本院卷第106頁）、其除上開構成累犯之紀錄外，另
    曾數次因竊盜案件經法院判處罪刑確定之前科紀錄，有前揭
    被告前案紀錄表存卷可憑，素行非佳等一切情狀，量處如主
    文所示之刑，並諭知易科罰金之折算標準。
四、沒收　　
　㈠被告本案竊取之現金1萬2580元，為被告之犯罪所得，且未扣
    案，亦未發還告訴人，應依刑法第38條之1第1項前段、第3
    項規定宣告沒收，並於全部或一部不能沒收或不宜執行沒收
    時，追徵其價額。
　㈡次查，被告於本院審理中供稱：我是用我的鑰匙開啟告訴人
    之取物販賣機錢箱以竊取其內零錢，該鑰匙是我於案發前在
    他處拾得，但已沒有留存等語（見本院卷第102頁），足認
    該鑰匙為被告所有，並供本案犯罪所用之物，然審酌上開鑰
    匙並未扣案，且其具體功能、是否為萬能鑰匙等情，均尚無
    證據足以釐清，故本院認該鑰匙沒收與否，對犯罪之預防及
    公共安全之維護影響不大，欠缺沒收實益，爰依刑法第38條
    之2第2項規定，不予宣告沒收或追徵其價額。
據上論斷，應依刑事訴訟法第299條第1項前段，刑法第320條第1
項、第47條第1項、第41條第1項前段、第38條之1第1項前段、第
3項，刑法施行法第1條之1第1項，判決如主文。
本案經檢察官陳信郎提起公訴，檢察官陳君瑜到庭執行職務。
中　　華　　民　　國　　111 　年　　9 　　月　　13　　日
                  刑事第十三庭  法  官  黃世誠
以上正本證明與原本無異。
如不服本判決應於收受送達後20日內向本院提出上訴書狀，並應
敘述具體理由；其未敘述上訴之理由者，應於上訴期間屆滿後20
日內向本院補提理由書（均須按他造當事人之人數附繕本）「切
勿逕送上級法院」。
告訴人或被害人如不服判決，應備理由具狀向檢察官請求上訴，
上訴期間之計算，以檢察官收受判決正本之日起算。
　　　　                        書記官 陳慧君
中　　華　　民　　國　　111 　年　　9 　　月　　13　　日
附錄論罪科刑法條
中華民國刑法第320條
意圖為自己或第三人不法之所有，而竊取他人之動產者，為竊盜
罪，處5年以下有期徒刑、拘役或50萬元以下罰金。
意圖為自己或第三人不法之利益，而竊佔他人之不動產者，依前
項之規定處斷。
前二項之未遂犯罰之。